臺灣高等法院刑事判決
111年度上訴字第1538號
上  訴  人  
即  被  告  劉彥緯




選任辯護人  翁方彬律師
            呂冠勳律師
上列上訴人因詐欺等案件，不服臺灣士林地方法院110年度金訴
字第274號，中華民國111年2月22日第一審判決（起訴案號：臺
灣士林地方檢察署109年度偵字第20947號，110年度偵字第7145
號、第7333號、第7872號），提起上訴，本院判決如下：
    主  文
原判決撤銷。
丙○○犯附表二「所犯罪名」欄所示之罪，均累犯，各處附表二「
本院判決」欄所示之刑。應執行有期徒刑貳年。
未扣案之犯罪所得新臺幣參萬元沒收，於全部或一部不能沒收或
不宜執行沒收時，追徵其價額。
    事  實
一、丙○○前因加入詐欺集團擔任提款車手，經臺灣士林地方檢察
    署檢察官、臺灣臺北地方檢察署檢察官分別於民國109年5月
    22日、同月26日，均以涉犯三人以上共同詐欺取財罪案件提
    起公訴，且依丙○○之智識程度及社會生活經驗，應可知悉在
    一般正常情況下，有使用帳戶匯入轉出、提領現金需求之人
    ，概均會以自己之帳戶進出，以避免假手他人帳戶之風險或
    爭議，若係正當賺錢途徑，本無委由他人代為提領現金後，
    再交付指定之必要，甚至事後還能獲得報酬，而可預見將自
    己的金融帳戶提供予他人使用，再為他人提領款項，常與詐
    欺等財產犯罪密切相關，極有可能遭人利用作為人頭帳戶向
    被害人詐騙款項，使不知情之被害人將受騙款項匯入各該帳
    戶內，復趁被害人匯款後、察覺遭騙而報警前之期間，由提
    供帳戶之人依指示提領款項後轉交實際使用帳戶之人或其指
    定之第三人，以確保詐欺犯罪所得，且受詐騙人匯入款項遭
    提領後，即產生遮斷資金流動軌跡之效果，一旦基於共同犯
    罪之意思，允為提供帳戶、著手前揭提領詐欺贓款之行為，
    即屬參與詐欺、洗錢犯罪之實行。惟因於109年9月15日前某
    時，江筱平（業經臺灣基隆地方檢察署檢察官為不起訴處分
    ）向丙○○表示：有人需借帳戶匯款及幫忙提款云云，然依前
    開所述，丙○○主觀上應已知悉江筱平所稱借用帳戶之人可能
    為一利用他人帳戶進行詐欺取財，於詐得財物後即進行分層
    轉交，阻斷偵查機關追查，故需先徵集金融帳戶及提款車手
    來遂行詐欺取財及洗錢犯行之詐欺集團成員，竟仍基於縱使
    與該詐欺集團成員共同實施詐欺取財及洗錢犯行亦不違背其
    本意之三人以上共同詐欺取財及洗錢之不確定故意，提供其
    所有中國信託商業銀行帳戶（帳號：000-000000000000號，
    下稱本案帳戶）帳號及戶名予江筱平，再輾轉經由己○○提供
    「陳旭」及所屬詐欺集團成年成員（無證據顯示含未成年人
    ）使用，復由真實姓名年籍不詳之詐欺集團成年成員對附表
    一「被害人」欄所示之人施以附表一「遭詐騙之時間及方式
    」欄所示詐術，使被害人陷於錯誤，於附表一「匯款時間」
    欄所示時間，將附表一「匯款金額」欄所示款項，匯入附表
    一「匯入帳戶」欄所示帳戶後，詐欺集團成員再指示丙○○領
    取本案帳戶內款項，丙○○即於附表一「領取時間及金額」欄
    所示時、地，提領各次所示金額之現金款項，領得現金後再
    將各次所領全部款項分別交付予詐欺集團成員指定之人，以
    此方式掩飾、隱匿該等詐欺所得贓款之來源及去向。丙○○並
    因此獲得新臺幣（下同）3 萬元之報酬。嗣附表一所示被害
    人察覺受騙後報警而查獲上情。
二、案經附表一所示被害人訴由臺北市政府警局內湖分局、臺北
    市政府警察局第五分局、苗栗縣警察局苗栗分局、金門縣警
    察局金城分局報請臺灣士林地方檢察署檢察官偵查起訴。
    理  由
壹、證據能力
　　按被告以外之人於審判外之言詞或書面陳述，除法律有規定
    者外，不得作為證據。惟按被告以外之人，於審判外之陳述
    ，雖不符刑事訴訟法第159 條之1 至第159 條之4 之規定，
    而經當事人於審判程序同意作為證據，法院審酌該言詞陳述
    或書面陳述作成時之情況，認為適當者亦得為證據。又當事
    人、代理人或辯護人於法院調查證據時，知有第159條第1項
    不得為證據之情形，而未於言詞辯論終結前聲明異議者，視
    為有前項之同意。刑事訴訟法第159 條之5 第1 項、第2項
    定有明文。本案所涉被告以外之人於審判外所為之陳述及所
    製作之文書，檢察官、被告丙○○及其辯護人均未於言詞辯論
    終結前聲明異議，爭執其證據能力，且本院審酌結果，認該
    證據資料製作時之情況，尚無違法不當及證明力明顯過低之
    瑕疵，以之作為證據應屬適當，依上開規定，認該等供述證
    據均具證據能力。又卷內之文書證據，亦無刑事訴訟法第15
    9條之4 之顯有不可信之情況與不得作為證據之情形，本院
    審酌上開證據資料製作時之情況，尚無違法不當及證明力明
    顯過低之瑕疵，亦認為以之作為證據應屬適當，是依刑事訴
    訟法第159 條至第159 條之5 規定，所引用之卷證所有證據
    ，如下揭所示均有證據能力，合先敘明。
貳、認定犯罪事實所憑證據及理由
    上揭犯罪事實，被告雖於原審審理中否認犯行，惟於本院審
    理中則坦承不諱，且查：
一、本案帳戶為被告申設使用，並於109年7月15日前某時提供該
    帳戶帳號及戶名予江筱平，再輾轉經由己○○提供予「陳旭」
    及所屬詐欺集團成員使用，嗣經真實姓名年籍不詳之成年人
    持以詐騙附表一所示被害人，致其等陷於錯誤，依指示匯款
    至本案帳戶（詐騙時間、方式、匯款時間、匯款金額均如附
    表一所示），被告則依指示於附表一「領取時間及領得金額
    」欄所示時間提領各該筆款項並交付予詐欺集團成員指定之
    人之事實，有附表一「相關證據」欄所示證據、本案帳戶客
    戶資料（109年度偵字第20947號卷(下稱偵20947卷)第17頁
    ）為憑，並經證人己○○於原審審理時證述、證人即被害人丁○○、戊○○、甲○○、乙○○於警詢時指述甚詳【原審金訴卷第30
    3、304頁，偵20947卷第9、10頁，110年度偵字第7145號卷
    （下稱偵7145卷）第30至35頁，110年度偵字第7333號卷（
    下稱偵7333卷）第14、15頁，110年度偵字第7872號卷（下
    稱偵7872卷）第6至9頁】。
二、查本案被告於案發時年滿54歲，具高中肄業之智識程度，先
    前曾經營咖啡店、從事運輸業派車工作任職數年，當具有相
    當社會歷練，有被告供述在卷可稽（原審金訴卷第323 頁）
    ，堪認被告具有相當之智識程度與社會經驗，對上情應已知
    悉甚明。又被告前因於本案發生前之109年2、3月間加入與
    真實姓名、年籍不詳、LINE通訊軟體暱稱「烈」、「邱先生
    」、「劉光武」、「阿祥」成年男子等人所屬詐欺集團之犯
    罪組織，並與詐欺集團成員基於三人以上詐欺取財及洗錢之
    犯意聯絡，先由詐欺集團成員詐騙被害人陳美伶、白米加、
    吳月珍、李月珠等人後，被告再依「烈」之指示提領詐騙所
    得款項並交付予同案被告謝芹，丙○○則獲取提領金額2％之報
    酬之犯行，經臺灣士林地方檢察署檢察官於109年5月22日以
    109 年度偵字第6173、7815、7839、7998號、臺灣臺北地方
    檢察署檢察官於109 年5 月26日以109 年度偵字第10643、1
    1854、11899、13123、14188號提起公訴，原審法院於109年
    11月23日就被害人白米加部分判決被告犯刑法第339條之4第
    1項第2款之三人以上共同詐欺取財罪，判處有期徒刑1年2月
    ，並於110年4月20日確定，其餘被害人陳美玲、吳月珍、李
    月珠部分，則仍由臺灣臺北地方法院以109年度訴字第806 
    號審理中，有臺灣士林地方檢察署檢察官109年度偵字第617
    3、7815、7839、7998號起訴書、原審109年度金訴字第191
    號判決、本院110年度上訴字第615號判決、最高法院110年
    度台上字第5574號判決、本院被告前案紀錄表在卷可稽（原
    審金訴卷第13、14、147至177頁），可知被告於提供本案帳
    戶資料予江筱平而輾轉供真實姓名年籍不詳之詐騙集團成員
    使用前，已因擔任詐騙集團領款車手並提領詐騙贓款犯行經
    檢察官提起公訴，參以被告自承其在109年3月份左右開始幫
    江筱平開車跑工地，在某次開車途中江筱平問其銀行帳戶可
    否使用，並稱己○○表示有貨款進來幫忙提款，不知「阿賢」
    本名，但因此於109年9月15日獲得江筱平交付之3萬元報酬
    等語（原審審金訴卷第58頁，原審金訴卷第307、315 頁）
    ，可知被告因於提供本案帳戶供他人使用及代為提領、交付
    款項前已經檢察官以其擔任詐欺集團車手提領贓款犯行提起
    公訴，就詐欺集團慣用手法當已有所知悉，其主觀上就借用
    他人帳戶及請求他人代為提領帳戶內款項後交付之行為，可
    能係詐欺集團借用非本人所有金融帳戶以供詐騙被害人匯入
    款項使用，且為製造或增加後續查緝困難始委由他人代提領
    帳戶內款項並交付等情理應有所警覺，自應就本案帳戶實際
    借用人姓名、借用目的、需代為提領款項之原因等詳加查證
    ，且被告所領取款項係匯入自己帳戶，如要查證匯款來源，
    並非不能為之，竟仍隨意提款後交付他人，且無法追索取款
    人去向，顯有三人以上共同詐欺取財之不確定故意。
三、此外，被告依不詳年籍之人指示臨櫃提領現金，並交付詐欺
    集團成員指定之不詳年籍之人，隱匿該犯罪所得之去向，使
    警方無法查緝金流，堪認被告主觀上可預見所為之上揭工作
    涉及不法，仍以提供帳戶及提領現金之方式為詐欺集團成員
    規避查緝，並藉此製造金流之斷點，以掩飾或隱匿本案詐騙
    附表一所示被害人之犯罪所得，足見其亦同有洗錢之不確定
    故意甚明。至被告因江筱平詢問意願後，即提供本案帳戶資
    料，並依指示前往提領現金，再將領得現金交予詐欺集團成
    員指定之人，期間雖有真實姓名年籍資料不詳之人負責行騙
    ，使附表一所示被害人陷於錯誤而受騙匯款，惟依被告所述
    其主觀上認定本案係友人江筱平與己○○所為，難認被告主觀
    上有參與持續以實施詐欺為手段而牟利所組成具牟利性及持
    續性之有結構性犯罪組織，尚乏證據足認有參與犯罪組織之
    不確定故意，併同敘明。
四、按共同正犯之意思聯絡，原不以數人間直接發生者為限，即
    有間接之聯絡者，亦包括在內。如甲分別邀約乙、丙犯罪，
    雖乙、丙間彼此並無直接之聯絡，亦無礙於其為共同正犯之
    成立。又按共同正犯之意思聯絡，不限於事前有所協議，其
    於行為當時，基於相互之認識，以共同犯罪之意思參與者，
    亦無礙於共同正犯之成立，且其表示之方法，不以明示通謀
    為必要，即相互間有默示之合致，亦無不可；另按共同正犯
    之成立，有以共同犯意而共同實行犯罪構成要件之行為者，
    有以自己犯罪之意思，參與犯罪構成要件以外之行為者，亦
    有雖以幫助他人犯罪之意思而參與犯罪構成要件之行為者，
    有以自己犯罪之意思，事前同謀推由一部分實行犯罪之行為
    者。又共同正犯，係共同實行犯罪行為之人，在共同意思範
    圍內，各自分擔犯罪行為之一部，相互利用他人之行為，以
    達其犯罪之目的，其成立不以全體均參與實行犯罪構成要件
    之行為為要件，其行為分擔，亦不以每一階段皆有參與為必
    要，倘具有相互利用其行為之合同意思所為，仍應負共同正
    犯之責。又現今詐欺犯罪型態，自招攬人員提供帳戶、擔任
    車手、取簿、把風工作、撥打電話實施詐欺、推由擔任車手
    之成員取贓分贓等階段，乃需多人縝密分工方能完成之集團
    性犯罪。本案雖無證據證明被告係直接對附表一所示被害人
    施用詐術之人，然被告既將本案帳戶交付予江筱平，再輾轉
    由己○○交付「陳旭」及其所屬詐欺集團成員使用，並依指示
    提領被害人受詐騙之贓款，使本案真實姓名年籍不詳之詐欺
    集團成員得以完成後續詐欺取財犯行，並確保獲得不法利潤
    ，顯係與本案詐欺集團成員彼此分工，在合同意思範圍內，
    各自分擔犯罪行為之一部，且相互利用他人之行為，以達遂
    行犯罪之目的。又被告前開行為係完成本案詐欺取財、洗錢
    犯行不可或缺之關鍵行為，而已參與實施詐欺取財、洗錢之
    構成要件，則被告自應對各該參與之不法犯行及結果共同負
    責。
五、綜上，被告自白核與事證相符，堪以採信。本案事證明確，
    被告上開犯行堪以認定，應依法論科。
參、論罪
一、核被告所為，係犯刑法339條之4第1項第2款之三人以上共同
    詐欺取財罪，洗錢防制法第14條第1項之一般洗錢罪。被告
    與陳旭、本案詐欺集團成年成員間就上揭犯行，均有犯意聯
    絡及行為分擔，應論以共同正犯。被告係一行為同時觸犯詐
    欺取財罪及洗錢罪，屬想像競合犯，應依刑法第55條規定，
    從較重之三人以上共同詐欺取財罪處斷。又被告就附表一所
    示4次加重詐欺取財犯行，分別侵害不同被害人之財產法益
    ，其犯意各別、行為互殊，應予分論併罰。
二、被告前曾因詐欺案件，經臺灣臺北地方法院以102年度易字
    第788 號判決判處有期徒刑2年，上訴後由本院以104年上易
    字第721號判決將原判決撤銷，改判仍處有期徒刑6月確定，
    嗣於105年3月29日易科罰金執行完畢，有本院被告前案紀錄
    表在卷可考，其於該案之有期徒刑執行完畢後，5年內故意
    再犯本件有期徒刑以上刑之罪，依刑法第47條第1項規定，
    為累犯，本院審酌被告先前即係因詐欺案件入監服刑，出監
    後再犯相似罪質之本件詐欺案件，足見前次刑罰並未對之產
    生預期之嚇阻或教化效果，對於刑罰反應力薄弱，參諸司法
    院大法官會議釋字第775號解釋意旨，爰均依刑法第47條第1
    項規定，加重其刑。
三、另按想像競合犯係一行為觸犯數罪名，行為人犯罪行為侵害
    數法益皆成立犯罪，僅因法律規定從一重處斷科刑，而成為
    科刑一罪而已，自應對行為人所犯各罪均予適度評價，始能
    對法益之侵害為正當之維護。因此法院於決定想像競合犯之
    處斷刑時，雖以其中最重罪名之法定刑作為裁量之準據，惟
    具體形成宣告刑時，亦應將輕罪之刑罰合併評價。基此，除
    非輕罪中最輕本刑有較重於重罪之最輕本刑，而應適用刑法
    第55條但書規定重罪科刑之封鎖作用，須以輕罪之最輕本刑
    形成處斷刑之情形以外，則輕罪之減輕其刑事由若未形成處
    斷刑之外部性界限，自得將之移入刑法第57條或第59條之科
    刑審酌事項內，列為是否酌量從輕量刑之考量因子（最高法
    院109年度台上字第3936號判決可資參照）。查被告於本院
    審判中就其所犯洗錢犯行，故均已自白不諱，而合於洗錢防
    制法第16條第2項之減刑規定，惟所犯洗錢罪屬想像競合犯
    之輕罪，依據前開說明，僅為量刑考量因子，而非供為本件
    法定減刑事由，附此敘明。
肆、撤銷原判決之理由
　　原審認被告犯行明確，因予論罪科刑，固非無見，惟查：本
    件被告於原審否認犯行，於本院則坦承犯行，原審未及斟酌
    此節而為量刑，尚有未恰。又原審適用法條部分載為「刑法
    339條之1第2款」，而非刑法339條之4第1項第2款，容有違
    誤。被告上訴意旨略以：被告於上訴審自白，應該依照洗錢
    防制法第16條第2 項減輕其刑。又被告既然是不確定犯罪故
    意，其行為雖然違法，但是可受處罰性跟可受非難性均較低
    ，又犯罪所得只有三萬元，被告只是詐騙集團內最低階者，
    請從輕量處有期徒刑1年2月，不超過1年4月云云。查被告於
    本院審判中就其所犯洗錢犯行，故均已自白不諱，而合於洗
    錢防制法第16條第2項之減刑規定，然依據上揭說明（參、
    三部分），僅為量刑考量因子，而非為法定減刑事由，業如
    上述。又被告對於匯入其帳戶之款項可能來源不明，亦不排
    除係他人遭詐騙之款項，仍然提領後交付他人，共計使多名
    被害人損失200餘萬元，造成損害非輕，自不宜大幅減刑。
    然原判決既有上述可議之處，即屬無可維持，應由本院將原
    判決撤銷，另為適法判決。
伍、量刑及沒收　　
一、爰以行為人責任為基礎，審酌被告提供本案帳戶供他人使用
    ，且代為提領附表一所示被害人遭詐騙之贓款並交付他人，
    致被害人等受騙匯款後，蒙受金錢損失，徒增檢警機關追查
    詐欺集團上游成員真實身分之難度，且使4名被害人損失高
    達212萬3600元，危害社會治安甚鉅，實值非難。惟參酌被
    告於本院審理時以坦承犯行，犯後態度尚可，兼衡被告之犯
    罪動機、手段、於本案詐欺集團之分工及參與情節、所得利
    益、迄未賠償被害人等之損失，暨其自陳高中肄業之教育智
    識程度、未婚、有一女已成年、現從事按日計酬之粗工工作
    、每月收入不定、無須扶養其他人之家庭生活經濟狀況等一
    切情狀，分別量處如附表二編號1至4「本院判決」欄所示之
    刑，復衡酌本案各次犯行時間相近、罪質相同，然造成被害
    人鉅額損失，定其應執行刑如主文第2項所示。
二、沒收部分
    按犯罪所得，屬於犯罪行為人者，沒收之；於全部或一部不
    能沒收或不宜執行沒收時，追徵其價額，刑法第38條之1第1
    項前段、第3項分別定有明文。又被告自承其有因本案由江
    筱平處收到現金3萬元等語（原審金訴卷第323頁），足認此
    為被告因本案獲得之犯罪所得，且未扣案，亦未實際合法發
    還被害人，爰依刑法第38條之1第1項、第3項規定宣告沒收
    ，於全部或一部不能沒收或不宜執行沒收時，追徵其價額。
    另共同實行犯罪行為之人，基於責任共同原則，固應就全部
    犯罪結果負其責任，但因其等組織分工及有無不法所得，未
    必盡同，特別是集團性或重大經濟、貪污犯罪，彼此間犯罪
    所得分配懸殊，其分配較少甚或未受分配之人，如仍應就全
    部犯罪所得負連帶沒收追繳之責，超過其個人所得之剝奪，
    無異代替其他參與者承擔刑罰，違反罪刑法定原則、個人責
    任原則以及罪責相當原則。此與司法院院字第2024號解釋側
    重在填補損害而應負連帶返還之責任並不相同。故共同犯罪
    所得財物之追繳、沒收或追徵，應就各人所分得之財物為之
    （最高法院105年度台上字第251號判決意旨參照）。經查被
    告雖提供其帳戶提領詐騙款項，然卷內尚乏證據足認本件犯
    行係由被告一人犯之，或其提領款項後全數留供給用，基於
    罪疑有利被告原則，難認被告除上揭3萬元外，分得被害人
    之詐騙財物，故不另行宣告沒收。
據上論斷，應依刑事訴訟法第369條第1項前段、第364條、第299
條第1項前段，判決如主文。
本案經檢察官鄭世揚提起公訴，檢察官朱婉綺到庭執行職務。
中　　華　　民　　國　　111 　年　　7 　　月　　20　　日
                  刑事第八庭  審判長法  官  陳世宗
                                    法　官  吳勇毅
                                    法　官  呂寧莉
以上正本證明與原本無異。
如不服本判決，應於收受送達後20日內向本院提出上訴書狀，其
未敘述上訴之理由者並得於提起上訴後20日內向本院補提理由書
（均須按他造當事人之人數附繕本）「切勿逕送上級法院」。
                                    書記官  賴資旻
中　　華　　民　　國　　111 　年　　7 　　月　　20　　日
附錄：本案論罪科刑法條全文
刑法第339條之4第1項
犯第339條詐欺罪而有下列情形之一者，處1年以上7年以下有期
徒刑，得併科1百萬元以下罰金：
一、冒用政府機關或公務員名義犯之。
二、三人以上共同犯之。
三、以廣播電視、電子通訊、網際網路或其他媒體等傳播工具，
    對公眾散布而犯之。
洗錢防制法第14條第1項
有第二條各款所列洗錢行為者，處7年以下有期徒刑，併科新臺
幣5百萬元以下罰金。
　　
附表一：
編號 被害人 遭詐騙之時間及方式 匯款時間 匯款金額（新臺幣） 匯款帳戶 領取時間及金額 相關證據 備註 1 乙○○ 於109年7月底某日，經由PAKTOR交友軟體認識真實姓名年籍不詳、自稱「陳凱文」之人，並於109 年8 月中旬某日向乙○○佯稱：其有香港六合彩投注管道，可以投注等語，致乙○○陷於錯誤，於右列時間，接續依指示操作網路銀行匯款至其指定之右列匯款帳戶。 109年9月15日11時17分許 10萬元 本案帳戶 109年9月15日12時16分許，現金提款105萬元 一、乙○○所提之通訊軟體對話紀錄擷圖（偵7872卷第10、12至27頁） 二、網路銀行轉帳交易明細（偵7872卷第31頁） 三、新北市政府警察局新莊分局頭前派出所受理詐騙帳戶通報警示簡便格式表、金融機構聯防機制通報單、內政部警政署反詐騙諮詢專線紀錄表、受理各類案件紀錄表（偵7872卷第39至41、46頁） 四、左列本案帳戶之存款交易明細、自動化LOG資料-財金交易（偵7872卷第34、38頁） 起訴書附表編號4    109年9月15日 11時18分許 1萬3,600元     2 甲○○ 於109年9月15日前某日，經由Omi交友軟體認識自稱「陳思凱」之人，並向甲○○佯稱：其為香港恆大地產有限公司的主管，可以幫甲○○做房地產投資等語，致甲○○陷於錯誤，於右列時間，接續依指示操作網路銀行匯款至其指定之右列匯款帳戶。 109年9月15日11時26分許 10萬元 本案帳戶  一、內政部警政署反詐騙諮詢專線記錄表、新竹縣警察局第三分局中華派出所受理詐騙帳戶通報警示簡便格式表、金融機構聯防機制通報單、受理刑事案件報案三聯單、受理各類案件紀錄表（偵7333卷第16至19、27至28頁）。 二、網路銀行轉帳交易明細（110偵7333卷第21頁）。 三、甲○○所有之第一銀行帳戶存摺封面影本（偵7333卷第24頁）。 四、左列本案帳戶之存款交易明細、自動化LOG資料-財金交易（偵7333卷第34、38頁）。 起訴書附表編號3    109年9月15日 11時27分許 8萬元     3 丁○○ 於109年7月31日19時許，經由臉書社群軟體認識真實姓名年籍不詳、暱稱「明天」即「董嘉義」之人，並於109年9月14日起向丁○○佯稱：其為澳門新豪娛樂股份有限公司內部數據統計經理，可以幫丁○○中彩券頭彩等語，致丁○○陷於錯誤，於右列時間，依指示以臨櫃匯款方式，匯款至其指定之右列匯款帳戶。 109年9月16日13時許 27萬元 本案帳戶 109年9月16日13時48分許，以現金提款方式，提領48萬元 一、第一銀行匯款申請書回條（偵20947卷第11頁）。 二、第一銀行帳戶存摺內頁影本（偵20947卷第12頁）。 三、內政部警政署反詐騙諮詢專線紀錄表、高雄市政府警察局小港分局大林派出所受理詐騙帳戶通報警示簡便格式表、金融機構聯防機制通報單（偵20947卷第13至16頁）。 四、丁○○與「明天」之臉書社群軟體對話紀錄擷圖（偵20947卷第26至31、40、43至59頁）。 五、左列本案帳戶之存款交易明細（偵20947卷第20頁）。 六、中國信託商業銀行股份有限公司110年3月15日中信銀字第0000000000000000號函暨附件本案帳戶匯入匯款備查簿（偵20947卷第78、79頁）。 起訴書附表編號1 4 戊○○ 於109年8月24日22時許，經由臉書社群軟體認識真實姓名年籍不詳、自稱「陳楠」之人，並向戊○○佯稱：其為香港彩券公司員工，可以透過透別優惠讓外地人中獎等語，戊○○不疑有他，先依「陳楠」指示匯款投注，「陳楠」復表示需先支付稅金方可領取中獎款項等語，致戊○○陷於錯誤，於右列時間，依指示以臨櫃匯款方式，匯款至其指定之右列匯款帳戶。 109年9月16日14時56分許 156萬元 本案帳戶 109年9月16日15時17分許，以現金提款方式，提領215萬元 一、合作金庫商業銀行匯款申請書代收入傳票（偵7145卷第36頁）。 二、戊○○與「陳楠」之LINE通訊軟體對話記錄擷圖（偵7145卷第37至42頁）。 三、臺中市政府警察局大雅分局潭北派出所受理詐騙帳戶通報警示簡便格式表、金融機構聯防機制通報單、內政部警政署反詐騙諮詢專線紀錄表、受理各類案件紀錄表、受理刑事案件報案三聯單（偵7145卷第44至45、47至50頁）。 四、中國信託商業銀行股份有限公司109年12月28日中信銀字第109224839327035號函暨附件本案帳戶提款監視器畫面擷圖（偵7145第25、26頁）。 五、左列本案帳戶之存款交易明細（偵7145卷第23頁）。 起訴書附表編號2    匯入金額合計 212萬3,600元  領款金額合計 368萬元   

附表二：
編號 犯罪事實 所犯罪名 原判決宣告刑 本院判決 1 事實欄一及附表一編號1所示。 犯三人以上共同詐欺取財罪。 處有期徒刑壹年貳月。 處有期徒刑壹年壹月。 2 事實欄一及附表一編號2所示。 犯三人以上共同詐欺取財罪。 處有期徒刑壹年參月。 處有期徒刑壹年貳月。 3 事實欄一及附表一編號3所示。 犯三人以上共同詐欺取財罪。 處有期徒刑壹年肆月。 處有期徒刑壹年參月。 4 事實欄一及附表一編號4所示。 犯三人以上共同詐欺取財罪。 處有期徒刑壹年拾月。 處有期徒刑壹年玖月。